【裁判字號】    98,裁,3175
【裁判日期】    981217
【裁判案由】    區域計畫法
【裁判全文】
最  高  行  政  法  院  裁  定
                                      98年度裁字第3175號
上  訴  人  甲○○
被 上訴 人  南投縣政府
代  表  人  乙○○
上列當事人間區域計畫法事件，上訴人對於中華民國98年8月27
日臺中高等行政法院98年度訴字第152號判決，提起上訴，本院
裁定如下：
    主  文
上訴駁回。
上訴審訴訟費用由上訴人負擔。
    理  由
一、按對於高等行政法院判決之上訴，非以其違背法令為理由，
    不得為之，行政訴訟法第242條定有明文。依同法第243條第
    1項規定，判決不適用法規或適用不當者，為違背法令；而
    判決有同條第2項所列各款情形之一者，為當然違背法令。
    是當事人對於高等行政法院判決上訴，如依行政訴訟法第24
    3條第1項規定，以高等行政法院判決有不適用法規或適用不
    當為理由時，其上訴狀或理由書應有具體之指摘，並揭示該
    法規之條項或其內容；若係成文法以外之法則，應揭示該法
    則之旨趣；倘為司法院解釋或本院之判例，則應揭示該判解
    之字號或其內容。如以行政訴訟法第243條第2項所列各款情
    形為理由時，其上訴狀或理由書，應揭示合於該條項各款之
    事實。上訴狀或理由書如未依此項方法表明，或其所表明者
    與上開法條規定不合時，即難認為已對高等行政法院判決之
    違背法令有具體之指摘，其上訴自難認為合法。
二、本件上訴人對於高等行政法院判決上訴，主張：對於同一行
    為可否科處2次行政罰，學理及實務見解頗為分歧，雖建築
    法與區域計畫法兩者目的不盡相同，但其行政目的皆係行政
    機關管理土地開發及促進經濟及增進公共利益所為。是對於
    上訴人單一且同一之違法行為，被上訴人予以拆除處分，即
    已達行政目的，然原判決卻拘泥行政罰法第24條第1項、第2
    項規定及字面解釋，顯有違反一事不再理法理之判決違背法
    令。退步言，上訴人違法行為經被上訴人於民國97年10月28
    日確認已不存在，然被上訴人卻遲至97年10月31日對已不存
    在之違法行為再為行政處分，原判決對此項爭點漏未論及，
    顯有判決不備理由之違誤等語，為其理由。惟原判決認因系
    爭土地編定為森林區交通用地，經被上訴人派員於97年8月
    22日實地會勘完竣，認上訴人未經申請核准即擅自搭建鐵皮
    棚架等違規設施，已違反區域計畫法第15條第1項規定，被
    上訴人即依區域計畫法第21條規定，以97年10月31日府地用
    字第09702079030號違反區域計畫法案件處分書，予以裁處
    上訴人新臺幣（下同）6萬元之罰鍰，並限上訴人於處分書
    送達3個月內完成變更使用、停止使用或拆除地上物回復原
    狀，並無違誤。又被上訴人僅就違反區域計畫法部分裁處6
    萬元罰鍰，並未就違反建築法部分裁處罰鍰，僅因上訴人上
    開違建逾期未補辦申請建造執照手續，依違章建築處理辦法
    第5條規定應執行拆除，而未重複裁處罰鍰，尚無違反一事
    不二罰原則之情事。且就被上訴人另為限上訴人於處分書送
    達3個月內完成變更使用、停止使用或拆除地上物回復原狀
    之其他種類行政罰，因上訴人之系爭違章建築已自行拆除，
    已完成該部分處分之要求，被上訴人亦無重復處罰之情事。
    上訴人主張被上訴人違反一事不二罰原則，並非可採等語，
    業已於理由中詳予論斷。上訴意旨雖以原判決違背法令為由
    ，惟核其上訴理由，乃以其對法律之誤解就原判決業已詳為
    論駁事項再事爭執，並對原審認定事實、取捨證據之職權行
    使指摘其不當，而非具體表明合於不適用法規、適用法規不
    當、或行政訴訟法第243條第2項所列各款之情形，難認對該
    判決之如何違背法令已有具體之指摘。依首開規定及說明，
    應認其上訴為不合法。
三、據上論結，本件上訴為不合法，依行政訴訟法第249條第1項
    前段、第104條、民事訴訟法第95條、第78條，裁定如主文
    。
中    華    民    國    98    年    12    月    17    日
                    最高行政法院第二庭
                        審判長法官  鍾  耀  光
                              法官  廖  宏  明
                              法官  張  瓊  文
                              法官  黃  淑  玲
                              法官  鄭  小  康
以  上  正  本  證  明  與  原  本  無  異
中    華    民    國    98    年    12    月    17    日
                              書記官  王  史  民


司法院資訊處製作；財團法人民間司法改革基金會備份。
